臺灣基隆地方法院交通事件裁定         100年度交聲字第99號
移送機關即
原處分機關  交通部公路總局臺北區監理所基隆監理站
聲明異議人
即受處分人  林素玲
上列受處分人因違反道路交通管理處罰條例案件，對於交通部公
路總局臺北區監理所基隆監理站民國99年10月28日所為之處分（
原處分案號：基監字第裁42-RB0000000號），聲明異議，本院裁
定如下：
    主  文
異議駁回。
    理  由
一、原處分意旨略以：聲明異議人即受處人林素玲（下稱異議人
    ）於民國99年10月13日下午5 時50分許，騎乘P6M-766 號重
    型機車，行經基隆市○○路112 號，經基隆市警察局第二分
    局（下稱舉發單位）執勤員警攔停，並施以呼氣酒精濃度測
    試，測得其呼氣酒精濃度達每公升0.38毫克，已逾規定不得
    駕駛車輛之濃度標準，員警認異議人有違反道路交通管理處
    罰條例第35條第1 項第1 款之違規行為而掣單舉發（基警交
    字第RB0000000 號），經將舉發通知單交異議人簽收，異議
    人乃於應到案日之99年10月28日到案聽候裁決，交通部公路
    總局臺北區監理所基隆監理站（下稱原處分機關）認事證明
    確，乃於同日依道路交通管理處罰條例第35條第1 項第1 款
    、第24條、處理細則第41條、第43條、第44條、第67條暨基
    準表之規定，以基監字第裁42-RB0000000號裁決書裁處異議
    人罰鍰新臺幣（下同）15,000元，並吊扣駕駛執照12個月及
    施以道安講習在案。
二、聲明異議意旨：如附件聲明異議狀所載。
三、按受處分人，不服道路交通管理處罰條例第8 條主管機關所
    為之處罰，得於接到裁決書之翌日起20日內，向管轄地方法
    院聲明異議，道路交通管理處罰條例第87條第1 項定有明文
    。交通法庭認聲明異議不合法律上之程式或其異議權已經喪
    失者，應以裁定駁回之，但其不合法律上之程式可補正者，
    應先定期命為補正，逾期不補正者，即予駁回，道路交通處
    理辦法第18條亦規定甚明。
四、經查：
  (一)異議人於99年10月13日下午5 時50分許，騎乘P6M-766 號重
    型機車，行經基隆市○○路112 號，經舉發單位勤員警攔停
    ，並施以呼氣酒精濃度測試，測得其呼氣酒精濃度達每公升
    0.38毫克，已逾規定不得駕駛車輛之濃度標準，員警認異議
    人有違反道路交通管理處罰條例第35條第1 項第1 款之違規
    行為而掣單舉發（基警交字第RB0000000 號），經將舉發通
    知單交異議人簽收，異議人乃於應到案日之99年10月28日到
    案聽候裁決，原處分機關認事證明確，乃於同日依道路交通
    管理處罰條例第35條第1 項第1 款、第24條、處理細則第41
    條、第43條、第44條、第67條暨基準表之規定，以基監字第
    裁42-RB0000000號裁決書裁處異議人罰鍰15,000元，並吊扣
    駕駛執照12個月及施以道安講習，異議人於同日收受該裁決
    書之事實，為異議人所不爭執，且有基隆市警察局基警交字
    第RB0000000 號舉發違反道路交通管理事件通知單、交通部
    公路總局臺北區監理所基隆監理站99年10月28日基監字第裁
    42-RB0000000號違反道路交通管理事件裁決書及送達證書各
    1 份附卷可稽。
  (二)異議人居住於基隆市七堵區○○○路14-3號，有異議人繕具
    之聲明異議狀上所載住址可稽，是異議人顯係在本院所在地
    居住，從而計算其提起異議期間，自無扣除在途期間之問題
    ，故依前揭規定，本件聲明異議期間應自異議人收受裁決書
    翌日之99年10月29日起算，末日則係同年11月18日，而異議
    人遲至100 年3 月31日始向原處分機關聲明異議，有卷附聲
    明異議狀上原處分機關之收文章戳日期參照，異議人之聲明
    異議顯已逾法定異議期間而喪失異議權甚明，自應予以駁回
    。
五、據上論斷，應依道路交通事件處理辦法第17條，裁定如主文
    。
中    華    民    國    100     年    7   月    21    日
                  交通法庭法  官  劉桂金
以上正本證明與原本無異。
對於本件裁定如有不服，應於收受送達後5日內，向本院提出抗
告書狀，敘述抗告之理由，抗告於臺灣高等法院。
中    華    民    國   100    年    7     月    21    日
                          書記官  許元又